【裁判字號】    89,苗小,190
【裁判日期】    891228
【裁判案由】    侵權行為損害賠償
【裁判全文】
臺灣苗栗地方法院簡易庭小額民事判決              八十九年度苗小字第一九○號
    原      告  華南產物保險股份有限公司
    法定代理人  乙○○
    訴訟代理人  甲○○
    複代理人    黃仁譽
    被      告  丙○○
右當事人間，請求損害賠償事件，本院判決如左：
    主      文
原告之訴駁回。
訴訟費用由原告負擔。
    事      實
甲、原告方面：
一、聲明：
  （一）被告應給付原告新台幣（下同）六萬零四百九十九元及自起訴狀繕本送達翌
        日起至清償日止按年利率百分之五計算之利息。
  （二）訴訟費用由被告負擔。
  （三）原告願供擔保請准宣告假執行。
二、陳述：
  （一）訴外人胡森霖於民國八十七年九月十六日十六時許，駕駛原告所承保Ｇ八─
        ○六五八號自小客車，行經苗栗縣公館鄉○○村○○鄰○○道路時，突遭被
        告丙○○所駕駛ＬＴ─六八九一號自小客車因行使下坡道未禮讓上坡道車先
        行而撞擊致損，嗣經報請公館派出所處理。
  （二）原告承保汽車受損，經以六萬零四百九十九元估修，並於理賠後經被保險人
        簽有賠款滿意書，原告依法代位求償，為此依保險法第五十三條規定提起本
        件訴訟。
三、證據：提出桃苗汽車股份有限公司估價單影本、統一發票影本各三三份及汽車保
    險賠款滿意書影本一件為證，並請求勘驗現場。
乙、被告方面：
一、聲明：求為判決如主文所示。
二、陳述：
  （一）上開時、地之事故現場，位於連續彎路、下坡之路段，被告當時已進入下坡
        車路段行駛後，對方車道出現訴外人胡森霖之來車，被告除已鳴喇叭示警外
        ，並已減速以做好隨時煞停之準備，故事故發生之原因並非因被告之車未禮
        讓上坡車所致。且依當日現場兩車之位置，被告之車位於山路外緣，而原告
        之車靠山壁行駛，應是道路外緣車先行，故應屬訴外人胡森霖駕駛之過失。
  （二）被告與訴外人胡森霖於事故後即已達成和解，雙方各自修復受損車輛，並於
        警局做成筆錄。
三、證據：提出上豐汽車有限公司估價單、存證信函影本各一份為證。
丙、本院依職權向苗栗縣警察局苗栗分局調閱本件車禍事故之相關資料。
    理      由
一、原告主張：訴外人胡森霖於八十七年九月十六日十六時，許駕駛原告所承保Ｇ八
    ─○六五八號自小客車，行經苗栗縣公館鄉○○村○○鄰○○道路時，突遭被告
    丙○○所駕駛ＬＴ─六八九一號自小客車因行使下坡道未禮讓上坡道車先行而撞
    擊致損，原告承保汽車受損，經以六萬零四百九十九元估修，並經理賠被保險人
    ，原告依法代位求償，為此代位提起起本件訴訟等語；被告則以：本件車禍事故
    ，原告業與訴外人胡森霖達成和解，雙方各自修復受損車輛等語，資為抗辯。
二、按和解契約一經合法成立，當事人均應受其拘束。縱使一方因而受不利益之結果
    ，亦不得事後翻異，更就和解前之法律關係再行主張（最高法院四十二年台上字
    第四○六號判例參照）。經查被告與訴外人胡森霖（即原告之保戶）於事故發生
    後即行和解，此事實業經訴外人胡森霖於警訊時自承，此有警訊筆錄附卷可稽，
    且本件交通事故調查報告表亦載明「：：警方前往處理時，雙方稱已和解，不須
    處理：：」等語，亦有上開事故調查報告表附卷可憑，是被告前開抗辯其已與訴
    外人胡森霖和解，雙方各自修復受損車輛等情，堪予採信。
二、次按保險人主張保險法五十三條之代位權，必須係被保險人因保險人應負保險責
    任之損失發生，而對於第三人有損失賠償請求權為前提。查原告之保戶即訴外人
    胡森霖與被告已達成和解，雙方各自修復車輛之事實，已如前述，和解契約一經
    成立，訴外人胡森霖及被告均應受其拘束，訴外人胡森霖即不得再就和解前之損
    害賠償法律關係再行主張權利，訴外人胡森霖既不得再依和解前之法律關係主張
    權利，從而，原告主張代位訴外人胡森霖請求被告給付和解前之損害賠償請求權
    ，即屬無據，應予駁回。
三、據上論結，本件原告之訴，為無理由，依民事訴訟法第七十八條，判決如主文。
中      華      民      國    八十九    年    十二    月    二十八    日
                                  臺灣苗栗地方法院苗栗簡易庭
~B法      官  宋國鎮
右為正本係照原本作成。
如對本判決上訴，須於判決送達後廿日內向本院提出上訴狀。
~B法院書記官  歐樹根
中      華      民      國    八十九    年    十二    月    二十八    日


司法院資訊處製作；財團法人民間司法改革基金會備份。
